臺灣高等法院民事裁定　　　　　　　　　95年度抗字第1822號
抗　告　人　安抵航空貨運代理有限公司
法定代理人　甲○○
抗告人因與相對人正貫貿易股份有限公司間限期起訴事件，對於
中華民國95年10月31日臺灣士林地方法院95年度聲字第1535號所
為裁定提起抗告，本院裁定如下：
      主  文
原裁定廢棄。
相對人於原法院之聲請駁回。
聲請及抗告費用均由相對人負擔。
      理  由
一、抗告人抗告意旨略以：伊以相對人積欠運費新台幣40萬1160
    元，聲請原法院 93年度裁全字第504號裁定准予假扣押，並
    經同院 93年度執全字第240號執行在案。嗣本案雖經原法院
    93年度簡上字第125號判決駁回伊之訴確定，因伊已於95年4
    月21日對於該確定判決提起再審之訴，現經原法院95年度再
    易字第9號審理中，依民事訴訟法第253條之規定，伊不得就
    已起訴之事件，於訴訟繫屬中更行起訴，則本案訴訟之法律
    關係並未終局判決，有本院 95年度抗字第904號及原法院95
    年度裁全聲更字第 1號裁定可證。又伊前向原法院聲請支付
    命令，業經原法院核發93年度促字第4637號支付命令在案，
    依民事訴訟法第 519條之規定，即視為起訴等語，並提出原
    法院 95年10月13日士院鎮民松95年度再易字第9號民事庭通
    知、 93年度促字第4637號支付命令、本院95年度抗字第904
    號及原法院 95年度裁全聲更字第1號裁定等件影本為證（見
    本院卷第6至11頁），求為廢棄原裁定。
二、按本案尚未繫屬者，命假扣押之法院應依債務人聲請，命債
    權人於一定期間內起訴，民事訴訟法第529條第1項固定有明
    文。惟此之謂「本案」，係指債權人就欲保全強制執行之請
    求，對於債務人提起之給付訴訟而言。是債權人起訴請求者
    ，須與其聲請假扣押時，依同法第525條第1項第2款所表明
    之請求（即假扣押之請求及其原因事實）相符，始足當之（
    最高法院81年度台抗字第501號裁判要旨參照）。
三、查抗告人前以相對人積欠其運費新台幣40萬1160元為由，聲
    請原法院以 93年度裁全字第504號裁定准予假扣押，並經同
    院以 93年度執全字第240號強制執行在案。依其假扣押聲請
    狀記載：「債務人（即相對人）滯欠聲請人（即抗告人）運
    費款新台幣40萬1160元，迄不給付，有郵局寄交存證信函可
    憑。... 聲請人為確保債權，致日後有不能強制執行或甚難
    執行之虞。... 為保全強制執行，願提供擔保以代釋明，請
    鈞院惠予准許就債務人所有財產，在新台幣40萬1160元金額
    範圍內予以假扣押」之內容，並參以所附證物存證信函影本
    略謂：「... 貴公司委託本公司由中國大陸北京空運出口貨
    物兩批至英國倫敦：明細如下：一、... 於 NOV、10、2003
    運抵英國倫敦機場，計運費美金三千兩百五十六元二角整。
    二、... 於 NOV、17、2003運抵英國倫敦機場，運費美金八
    千五百六十元整，共計美金一萬一千八百一十六元二角整。
    該項運費經本公司於本年十二月十一日以電子郵件催收，貴
    公司迄今未就上述運費支付，本公司依法行使通知催告的義
    務。向貴公司要求於本年十二月二十二日前結付... 」等情
    ，及所提運費催繳通知電子郵件、空運提單、帳單明細影本
    等資料觀之（見原法院93年度裁全字第50 4號假扣押卷內聲
    請假扣押狀及其附件證物1至3，影本附於本院卷第29至37頁
    ），抗告人聲請假扣押時之本案請求標的係新台幣40萬1160
    元，而非美金1萬1816元2角灼明。嗣抗告人向原法院聲請發
    支付命令，命相對人應向抗告人清償運費新台幣40萬1160元
    及利息，相對人收受後，聲明異議，依民事訴訟法第 519條
    第 1項規定，該支付命令之聲請即視為起訴，原法院簡易庭
    乃以 93年度湖簡字第380號給付運費事件判決相對人應如數
    給付抗告人，惟相對人上訴後，原法院以93年度簡上字第12
    5 號廢棄原判決，駁回抗告人在第一審之訴確定。本院細繹
    上開抗告人起訴之請求及其原因事實與該假扣押之請求及其
    原因事實並無軒輊，此有抗告人聲請支付命令狀、原法院93
    年度促字第4673號支付命令、相對人聲明異議狀、原法院93
    年度湖簡字第380號宣示判決錄及93年度簡上字第125號判決
    等件影本附卷可考（見本院卷第43至67頁），並經本院調卷
    查明無訛，足徵本件假扣押之本案業經抗告人起訴，並受敗
    訴判決確定，至臻明確。從而原法院再限期命抗告人就同一
    訴訟標的起訴請求，於法即有未合。抗告意旨指摘原裁定不
    當，求予廢棄，非無理由，應由本院將原裁定廢棄，並駁回
    相對人於原法院之聲請。至抗告人主張相對人仍積欠其運費
    美金1萬1816元2角，因非本件假扣押之請求標的，自不得限
    期命抗告人就該美金起訴請求，附此指明。
四、據上論結，本件抗告為有理由，爰裁定如主文。
中　　華　　民　　國　　96　　年　　2 　　月　　7 　　日
                    民事第十庭
                        審判長法  官  阮富枝
                              法  官  吳麗惠
                              法  官  陳財旺
正本係照原本作成。
不得抗告。
中　　華　　民　　國　　96　　年　　2 　　月　　7 　　日
　　　　　　　　　　　　　　　書記官  鐘秀娥
